# 咨询陈版有关政府补助的问题

提问人：KGD789 时间：2020-01-10 17:03:24
A公司运营城中村还建房业务， 2019 年取得城中村还建房一块，对于其中的部分被拆迁户采取产权置换业务，当地政府为支持企业发展还建业务，减少其中的拆迁纠纷，故给予A还建房建设补贴 1000 万元（定向用于还建房建设成本的补偿，也可以视同对A公司的现金补偿（因部分拆迁户是现金补偿，为减少A公司的现金流影响））。还建房2019 年还在建设中，交房预计在 2021 年 3 月。
问：按照政府补助准则，对于这一块政府补助，在 2019 年收到政府补助时确认为其他收益还是在交付时确认其他收益（即收到时确认递延收益）？

回答人：chenyiwei
按照政府补助的会计处理一般原则，政府补助应在作为补助对象的支出或费用计入损益的期间内，采用系统、合理的方式将政府补助计入相应期间的损益。
所以，既然本案例中的补助是“定向用于还建房建设成本的补偿”，则应在这部分还建房建设成本转入损益时（如日后交房并确认销售时）将政府补助计入损益（其他收益）。